臺灣高等法院民事裁定
111年度抗字第601號
抗  告  人  蔡秀美  
代  理  人  林俊宏律師
            廖昰軒律師
上列抗告人因與相對人第一商業銀行股份有限公司間假處分事件
，對於中華民國111年1月19日臺灣士林地方法院111年度全字第6
號裁定，提起抗告，本院裁定如下：
    主      文
抗告駁回。
抗告費用均由抗告人負擔。
    理      由
一、相對人於原法院聲請意旨略以：訴外人茂晶生技股份有限公
    司（下稱茂晶公司）向伊借款新臺幣（下同）1,500萬元，
    與伊簽立短期週轉融資借款約定書，並邀訴外人許中南(即
    抗告人之配偶，下稱許中南)為連帶保證人，清償期至民國1
    10年12月22日止。惟屆期茂晶公司本金、利息及違約金均未
    清償，詎許中南已前於110年9月24日將如附表所示不動產(
    下稱系爭不動產)信託移轉予抗告人，有害相對人債權之行
    使。伊擬提起撤銷上開信託及移轉行為之訴訟，因恐抗告人
    或許中南再將系爭不動產處分，日後有不能強制執行或甚難
    執行之虞，願供103年度甲類第13期中央登錄債券為擔保以
    代釋明之不足，爰聲請本件假處分等情。原法院裁定准予假
    處分。抗告人不服，提起抗告。
二、抗告意旨略以：許中南已於110年7月8日辭任茂晶公司及訴
    外人倍晶生技股份有限公司（下稱倍晶公司）董事長並聲明
    解除連帶保證責任，茂晶公司對相對人所負之借款於110年1
    2月22日屆期，故110年12月23日始對相對人負債務不履行之
    責，許中南對此不負連帶保證責任，且本件係屬自益信託，
    許中南之財產實質上並無減少而未陷於無資力，是以本件並
    無存有得假處分原因。另茂晶公司尚持有完全控制之子公司
    倍晶公司已發行股份總數之15%，至少應有1,730萬元之價值
    ，足抵償相對人之債權，顯示本件並無為假處分之必要性。
    原裁定命相對人提供相當擔保後，命伊就系爭不動產不得為
    讓與、設定抵押、出租及其他一切處分行為，尚有不當，求
    予廢棄。
三、按債權人就金錢請求以外之請求，因請求標的之現狀變更，
    有日後不能強制執行，或甚難強制執行之虞，欲保全強制執
    行者，得聲請假處分。請求及假扣押之原因，應釋明之，釋
    明如有不足，而債權人陳明願供擔保或法院認為適當者，法
    院得定相當之擔保，命供擔保後假處分，民事訴訟法第532
    條第1項、第2項、第533條準用第526條第1項、第2項分別定
    有明文。經查：
  ㈠相對人主張伊係許中南之債權人，許中南將系爭不動產以信
    託為原因移轉登記予抗告人有害伊債權行使，爰依信託法第
    6條第1項規定訴請撤銷相對人與許中南間就系爭不動產所為
    之信託債權行為及所有權移轉登記物權行為等情，業據提出
    保證書、短期週轉融資借款約定書及借款憑證、土地及建物
    登記謄本與地籍異動索引等件為證(見原審卷第14至26頁、
    第77、116、123、128頁)，足認其假處分請求已為相當之釋
    明。另就假處分原因部分，本件信託內容係就系爭不動產依
    委託人即許中南之指示為處分行為，有不動產信託契約第5
    條第2項可按(見本院卷第26頁)，足認抗告人確有處分出售
    系爭不動產之可能，致系爭不動產之現狀變更而有日後不能
    或甚難執行之虞之假處分原因，已為相當之釋明，雖其釋明
    尚有不足，惟相對人既陳明願供擔保以補釋明之不足，則其
    假處分之聲請，揆諸首揭規定，自應准許。
  ㈡抗告人雖另主張許中南已於110年7月8日辭任茂晶公司董事並
    聲明解除連帶保證責任，已不需負連帶保證責任，及茂晶公
    司尚持有子公司倍晶公司股份15%至少有1,730萬元之資產，
    足抵償相對人之債權云云，惟查相對人行使信託法第6條第1
    項撤銷權，乃為使許中南之行為溯及消滅其效力，並聲請命
    抗告人返還所受託登記之系爭不動產，係為回復許中南財產
    原來狀態，保全許中南之全部財產俾供為總債權人之共同擔
    保，至於許中南是否需對相對人負連帶保證責任、茂晶公司
    尚有多少資產可供清償及本件是否為自益信託，均屬本案請
    求是否有理由之實體上問題，應待將來本案訴訟以資解決，
    非假處分程序所得審究者，則抗告人猶執前詞主張相對人無
    假處分之請求及原因存在云云，揆諸前揭說明，顯非可採。
　㈢從而，相對人已就假處分之請求，及假處分之原因，即因請
    求標的之現狀變更，有日後不能強制執行，或甚難執行之情
    事為相當釋明，並陳明願供擔保以補釋明之不足，原法院並
    審酌系爭不動產同地段實價登錄資料計算因本案訴訟期間共
    計4年4月所造成抗告人因本件假處分可能之利息損失，而酌
    定660萬元相當之擔保，命供擔保後為假處分，亦無違誤之
    處。
四、綜上所述，相對人聲請本件假處分為有理由，應予准許。原
    裁定以相對人為抗告人提供擔保660萬元後，抗告人對於系
    爭不動產不得讓與、設定抵押及其他一切處分行為，尚無不
    合，抗告意旨指摘原裁定不當，聲明廢棄，非有理由，應予
    駁回。
五、據上論結，本件抗告為無理由，爰裁定如主文。
中　　華　　民　　國　　111 　年　　8 　　月　　30　　日
                  民事第十六庭
                      審判長法  官  朱耀平
                            法  官  邱育佩
                            法  官  呂明坤 
正本係照原本作成。
本裁定除以適用法規顯有錯誤為理由外，不得再抗告。如提起再
抗告，應於收受送達後10日內委任律師為代理人向本院提出再抗
告狀。並繳納再抗告費新臺幣１千元。

中　　華　　民　　國　　111 　年　　8 　　月　　30　　日
　　　　　　　　　　　　　　
　　　　　　　　　　　　　　書記官  張淑芳　　　　　　　　　　　　　　　　　　　　　
附表
土地標示        土地坐落      面積 權利範圍 編號 縣市 鄉鎮市區 段 小段 地號 平方公尺  1 臺北市 北投區 振興 三 19 819 696/1000 2 臺北市 北投區 振興 三 26-1 56 全部 

建物標示       編號 建號 基地座落 ------- 建物門牌 建築式樣主要建築材料及房屋層數 建物面積(平方公尺)  權利範圍     樓層面積合計 附屬建物主要建築材料及用途  1 30727 臺北市○○區○○段○○段00地號 ------- 台北市○○區○○○00巷00號 鋼筋混凝土造、5層樓 1層：80.73 平台：10.53 全部  備考 含共有部分：同小段30730建號，面積386.96平方公尺，權利範圍348/10000。     2 30728 臺北市○○區○○段○○段00地號 -------- 台北市○○區○○○00巷00號2樓 鋼筋混凝土造、5層樓 2層：80.73 陽臺：10.53 全部  備考 含共有部分：同小段30730建號，面積386.96平方公尺，權利範圍348/10000。